---
title: Sata ja yksi tapaa ilmaista topiikkia
author: Juho Härme & Kirsi Sandberg, TaY
output:
    ioslides_presentation:
        widescreen: true
        logo: utalogo350px_fin.png
        includes:
          in_header: header.html
css: pres.css
bibliography: bibliography.bib
csl: utaltl.csl
nocite: |
  @komppa2012, @vuorijarvi2013, @haverinen2013tdt
---


```{r datan_lataus, echo=FALSE}
library(knitr)
library(rmarkdown)
library(pander)
library(stringr)
library(jsonlite)
library(ggplot2)
library(readr)
library(wordcloud)
if(file.exists("esitys_afinla.Rmd")) setwd("../")
source("r/utilities.R")
source("r/functions.R")
source("r/loader.R")

knitr::opts_chunk$set(dev='svg')

```


## Miksi ihmeessä? {.smaller}

-  **Uusi kirjoittaja** ei kysy, miten minun pitäisi tämä tehdä vaan *millä eri
tavoilla tämä on tehty*.

### Pedagogiikka, tukimateraalit ja sovellukset

-  Tutkimusperusteinen kirjoittamisenopetuksen tueksi tarvitaan
  käyttöpohjaista, kuvailevaa tutkimusta
-  Kappaleiden sujuva liittyminen toisiinsa on yksi keskeinen kriteeri mm.
  äidinkielen ylioppilaskokeen arvioinnissa (Ylioppilastutkintolautakunta
  2017).
-  Tarve syntaksin ja tekstin rajapinnan analyysille [@koskenniemi2012]
  -> sovellusmahdollisuudet

### Tutkimus

-  Taksonomiaa voisi käyttää tulevaisuudessa tilastollisten mallien pohjana /
  koneoppimisen harjoitussyötteenä. Esim. *constrained cluster analysis*
  [@wagstaff2001]  tai  *topic modelling*, [@blei2008]


--- 

<article class="build columncontainer smaller">

Etukäteisjärjestelyt Suomessa: Hakuprosessi: Oliko erityisiä ongelmia oman tai kohdemaan yliopiston kanssa… otitko erillistä matkavakuutusta? Muuta mainitsemisen arvoista...

*Hakuprosessi sujui ongelmitta. Informaatio vaihtokohteen kv-toimistosta oli todella tarkkaa ja tuli ajoissa. Kv-toimiston henkilökunta oli muutoinkin todella ystävällistä ja auttavaista. Viisumi saapui\-\-*

</article>

<article class="build columncontainer smaller">

Asuminen: Oliko asunto valmiina saavuttuasi paikalle? Vuokrataso? Onko sinulla suosituksia asunnon hankinnassa tai muita neuvoja asumisen suhteen?

*Asuin kampuksella asuntolassa kolmen hengen budjetti-huoneessa. Vuokra oli alhainen, mutta huone oli pieni ja jaettu. Budjettihuoneen vuokra yhdeltä lukukaudelta oli alle 500 E. Asuntolassa on jokaisessa kerroksessa\-\-*

</article>


<div class="build columncontainer smaller">

```{r wcloud, echo=FALSE, fig.width=2.5, fig.height=2.5}
par(mar=c(0,0,0,0))

freqtab <- table(withindicator$indicatorword)
words <- unique(withindicator$indicatorword)
freqs <- freqtab[words]
wordcloud(words,as.vector(freqs))

```

- Yht: `r genstats["tekstit"]`
- Kappale asumisesta:   `r genstats["tekstit"] - genstats["kpl_0"]`  
- Asua-johdos 1. virkkeessä:  `r table(fsstats1$sentence_number)["1"]` 

</div>

## Aineisto teksteinä

*”- - saman tekstilajin toteutumien avulla pyritään tyypillisesti samankaltaisiin tavoitteisiin. Samoin osallistujien välinen roolijako pysyy tekstilajin toteumasta toiseen karkeasti ottaen samankaltaisena. ” [@honkanen2012]*

## Kappaleen alku toimii kytköksenä aiempaan tekstiin ja/tai otsikkoon 

### Retorisen rakenteen teoriassa [@komppa2012]

- Rinnasteisia tekstinosia kuvataan moniytimisen suhteen kautta.
- Sekvenssisuhteissa osat ovat samanarvoisia ja kronologisia, tyypillisiä narratiivisille tekstinosille. 
- Listasuhteet tyypillisiä eritteleville teksteille.

<div class="additional-text">

Kappaleiden rakenteesta ja funktioista opiskelijoiden teksteissä ks. Komppa 2012, Vuorijärvi 2013. 

Kooste fennistisestä tekstin rakenteen tutkimuksesta Juvonen, Virtanen ja Voutilainen [-@juvonen2012].

</div>


## Topiikki-indikaattorien dependenssiroolit  



<div class="build">

Subjekteja (nsubj), objekteja(dobj), predikaatteja (root), luokittelemattomia adverbiaaleja (nmod), kopulalauseen subjekteja (nsubj:cop)  ym.

```{r, echo=FALSE}

ggplot(subset(withindicator,indicator.deprel %in% c("dobj","nmod", "root", "nsubj")),aes(x=indicator.deprel)) + geom_bar() + coord_flip() + theme_minimal() + theme(axis.title.y=element_text(size=0),axis.title.x=element_text(size=0), text=element_text(size=40),plot.margin=unit(c(2,2,2,2),"cm"))

```

</div>


---

<!-- TÄSSÄ ON PUU -->

<embed type="image/svg+xml" src="tree1.svg" id="my-embed"/>

<script src="svg-pan-zoom.min.js"></script>
<script>
document.getElementById('my-embed').addEventListener('load', function(){
  // Will get called after embed element was loaded
  svgPanZoom(document.getElementById('my-embed')); 
})


document.addEventListener('DOMContentLoaded', function() {
    document.querySelector("#refs").parentElement.className = "smaller";
}, false);

</script>


<!-- PUUDIA loppuu -->


## Rakenteiden tason synonyymeja

<article class="chartcolumn_chart smaller synonm_chart build">


<div class="vertcont">

<div class="node vert chart-1 parent">Alatopiikki</div>

</div>

<div class="build">

<div class="node child chart-border">
Asunnon hankin yksityiseltä vuokranantajalta ja se
oli valmiina saapuessani.
</div>

<div class="node child chart-border">
Asunnosta muodostui kriittisin osa koko vaihtoa.
</div>

<div class="node child chart-border">
Asuminen tapahtui kampuksella asuntolassa kahden
hengen soluissa
</div>

</div>

<div class="build">

<div class="node chart-1 grandchild">Objekti</div>

<div class="node chart-1 grandchild">Adverbiaali</div>

<div class="node chart-1 grandchild">Subjekti</div>

</div>


</article>



---


<script>

$(".synonm_chart .parent").click(function(){
    $(".synonm_chart .parent").connections({"to":".synonm_chart .child","class":"bgconnection"});
});

$(".synonm_chart .child").click(function(){
    $(".synonm_chart .child").each(function(){
        $(this).connections({"to":".synonm_chart .grandchild:eq("+$(this).index()+")","class":"bgconnection"});
    })
});

$(".synonm_chart .grandchild").click(function(){
    $(".synonm_chart .parent, .synonm_chart .child").connections("remove");
});

</script>
