---
title: Sata ja yksi tapaa ilmaista topiikkia
author: Juho Härme & Kirsi Sandberg, TaY
output: ioslides_presentation
widescreen: true
logo: utalogo350px_fin.png
css: pres.css
incremental: true
---


```{r datan_lataus, echo=FALSE}
library(knitr)
library(rmarkdown)
library(pander)
library(stringr)
library(knitr)
library(jsonlite)
library(ggplot2)
library(readr)
library(wordcloud)
if(file.exists("esitys_afinla.Rmd")) setwd("../")
source("r/utilities.R")
source("r/functions.R")
source("r/loader.R")

```


---

## Tutkimuskysymys (abstraktista)

>- Tavoitteenamme oli kartoittaa rakenteet, joita varioimalla kirjoittajat
  indikoivat kappaleen topiikkia. (tämä täytyy avata, Vuorijärvi käyttää
  käsittääkseni samoin, ks. myöhempi dia.)

>- Tekstikappaleen ytimen tavoittelun sijaan tarkoituksenamme on tässä
  tutkimuksessa selvittää, minkälaisten vihjeiden avulla lukija johdatellaan
  kappaleen aiheeseen. 

>- Kappaleiden sujuva liittyminen toisiinsa on yksi keskeinen kriteeri mm.
  äidinkielen ylioppilaskokeen arvioinnissa (Ylioppilastutkintolautakunta
  2017). 

>- Lopputuloksena hahmottelemme asumiseen liittyvien topiikki-indikaattorien
  taksonomian.



<div class="notes">

Mitä tarkoitamme topiikilla on se kysymys, josta esitelmä ja artikkelikin olisi hyvä aloittaa.

Suomessa puhutaan ohjekirjallisuudessa (esim. äikän opetus) esim. ydinvirkkeistä.


</div>





---



```{r wcloud, echo=FALSE}

freqtab <- table(withindicator$indicatorword)
words <- unique(withindicator$indicatorword)
freqs <- freqtab[words]

wordcloud(words,as.vector(freqs))

```


---

<embed type="image/svg+xml" src="tree1.svg" id="my-embed"/>

<script src="svg-pan-zoom.min.js"></script>
<script>
document.getElementById('my-embed').addEventListener('load', function(){
  // Will get called after embed element was loaded
  svgPanZoom(document.getElementById('my-embed')); 
})
</script>


---

<script>

//var ts = document.querySelector(".title-slide");
//var wc = document.querySelector("#wc");
//wc.style.marginBottom="9em";
//ts.appendChild(wc);

</script>

