```{r load, echo=FALSE}
library(pander)

if(!exists("paragraphs")){
    #source("db.R")
    paragraphs <- readRDS("paragraphs.RDS")
}

```



# Tilastoja ristiinannotoinnista


Ristiinannotointi koski kahtakymmentä tekstiä, jotka koostuivat yhteensä 
`r nrow(paragraphs)` kappaleesta. Verrataan aluksi kokonaislukuja siitä, miten
valitut teemat jakaantuivat:


```{r, echo=FALSE}

j <- as.character(table(paragraphs$theme_j))
k <- as.character(table(paragraphs$theme_k))
pander(matrix(c(j,k),byrow=T,ncol=5,dimnames=list(c("J","K"),levels(as.factor(paragraphs$theme_j)))))


```

Aika tasan siis meni, asumiseen tismalleen yhtä paljon, selkein ero
etukäteisjärjestelyt, joissa J:llä muutama enemmän.

```{r, echo=FALSE}

difs <- paragraphs[paragraphs$theme_j != paragraphs$theme_k,c("theme_j","theme_k")]
difcombs <- c()
for (i in c(1:nrow(difs))){
    difcombs <- c(difcombs,paste(difs[i,"theme_j"],difs[i,"theme_k"],sep=" / "))
}

tab <- table(difcombs)
tab <- as.data.frame(tab[order(tab,decreasing=T)],col.names=c("J / K ","Freq"))
colnames(tab) <- c("J / K","Freq")


```


Seuraavassa listattuna kappaleet, joiden osalta analyysi ei ollut identtinen. Yhteensä
näitä tällaisia oli `r nrow(paragraphs[paragraphs$theme_j != paragraphs$theme_k,])` kpl
eli noin `r round(nrow(paragraphs[paragraphs$theme_j != paragraphs$theme_k,]) / nrow(paragraphs) *100,2)` 
prosenttia tapauksista. Kääntäen: "tarkkuus" oli 
`r 100 - round(nrow(paragraphs[paragraphs$theme_j != paragraphs$theme_k,]) / nrow(paragraphs) *100,2)` %.


Tai tässäpä ensin tilastot siitä, mitkä teemojen yhdistelmät menivät herkimmin
ristiin:

```{r, echo=FALSE}

pander(tab)

```

Toisin sanoen, useimmin kävi niin, että J heitti etukäteisjärjestelyiksi jotain
sellaista, mikä K:n mielestä ei sitä ollut, toiseksi useimmin sama kävi toisin päin.
Asumisessa oli erinomainen onnistumisprosentti...





```{r, echo=FALSE}

pander(paragraphs[paragraphs$theme_j != paragraphs$theme_k, c("content","theme_j","theme_k")])

```


Voisi tietysti orientoitua kirjoittamaan tällaisetkikn höpinät englanniksi,
vaikka tuskin me näin tarkkaan tätä missään raportoidaan.....




