
```{r load, echo=FALSE}
library(pander)
library(knitr)
library(jsonlite)
library(ggplot2)
headverbs <- as.data.frame(fromJSON("../data/headverbs.json"))
genstats <- as.data.frame(fromJSON("../data/genstats.json"))

panderOptions('table.alignment.default', function(df) ifelse(sapply(df, is.numeric), 'right', 'left'))
panderOptions('table.split.table',400)

```

### Yleisiä tilastoja

Kaiken kaikkiaan teksteistä voidaan antaa seuraavat yleiset tiedot:

* Tekstejä ylipäätään: `r genstats["tekstit"]`
* Tekstejä, joissa ei käsitellä asumista  ollenkaan: `r genstats["kpl_0"]`
* Tekstejä, joissa 1 kpl asumista: `r genstats["kpl_1"]`
* Tekstejä, joissa 2 kpl asumista: `r genstats["kpl_2"]`
* Tekstejä, joissa 3 kpl asumista: `r genstats["kpl_3"]`
* Tekstejä, joissa enemmän kuin 3 kpl asumista: `r genstats["kpl_n"]`
* Asumista käsitteleviä kappaleita yhteensä: `r genstats["asumiskappaleet"]`


### Tilastoja pääverbeistä


Katsotaan yleisesti jotakin, mitä pääverbeistä voisi saada irti.
Jos otetaan

* tekstistä riippumatta kaikki kappaleet, jossa käsitellään asumista, 
* näistä kappaleista jokainen virke erikseen
* virkkeestä irti se, mikä on virkkeen ROOT-elementti

saadaan tulokseksi, että 20 suosituinta verbiä ovat:

```{r genheadverbsats, echo=FALSE}

hvtab <- table(headverbs$lemma)
hvdf <- as.data.frame(hvtab[order(hvtab,decreasing=T)][1:20])
colnames(hvdf) <- c("Lemma","Frekvenssi")
kable(hvdf)

```

Tämä ei tietysti vielä ole millään tavalla hyödyllistä, mutta antaa
jonkinlaista yleiskuvaa siitä, että samat verbit todella kiertävät teksteissä.

Periaatteessa pääverbejä voisi eritellä luokkiin, niin että luokkia olisivat 
esimerkiksi *staattiset verbit*, *evaluoivat verbit* yms., jolloin näistä voisi 
saada jotakin mielekkäämpää aikaan.


Pohditaan seuraavaksi sitä, mihin kohtaan kappaletta yleensä sijoittuvat 
ensimmäisessä persoonassa esiintyvät verbit, mihin kohtaan toisessa ja niin edelleen.


```{r 1partexts, echo=FALSE, results='hide'}

onepar <- headverbs[headverbs$number_of_paragraphs==1,]
onepar.texts <- data.frame(textid=unique(onepar$textid))
onepar.texts$pers_0 <- 0
onepar.texts$pers_1 <- 0
onepar.texts$pers_2 <- 0
onepar.texts$pers_3 <- 0
onepar.texts$tot <- 0
for (tid in unique(onepar$textid)){
    for(i in c(0:3)){
        onepar.texts[onepar.texts$textid==tid, paste0("pers_",i)] <- length(which(onepar$textid==tid&onepar$pers==i))
    }
    onepar.texts[onepar.texts$textid==tid, "tot"] <- length(which(onepar$textid==tid))
}

onepar.texts$percent_1p <- onepar.texts$pers_1/onepar.texts$tot*100
ggplot(onepar.texts,aes(x=percent_1p)) + geom_histogram()

```
